臺灣臺中地方法院民事判決　九十一年度重訴字第五七○號
　　原　　　告　　臺灣中小企業銀行股份有限公司
　　法定代理人　　甲○○
　　訴訟代理人　　子○○
　　送達代收人　　卯○○
　　兼法定代理人　戊○○
　　被　　　告　　己○○
　　　　　　　　　壬○○
　　　　　　　　　丁○○
　　　　　　　　　庚○○
　　法定代理人　　辛○○
　　法定代理人　　詹國楨
　　法定代理人　　丑○○
　　法定代理人　　寅○○
　　法定代理人　　癸○○
　　法定代理人　　乙○○
　　法定代理人　　丙○○
右當事人間請求給付借款事件，本院判決如左：
    主      文
被告思薇爾國際股份有限公司、戊○○、己○○、丁○○、庚○○、壬○○應連帶給
付原告新台幣伍仟佰拾萬仟零玖拾玖元，及自民國九十一年五月七日起至清
償日止，按年息百分之八˙三八八計算之利息，並自民國九十一年六月八日起至清償
日止，逾期在六個月以內者，按上開利率百分之十，超過六個月者，按上開利率百分
之二十計付違約金。
被告思薇爾國際股份有限公司、樺松股份有限公司應連帶給付原告新台幣壹仟陸佰零
貳萬元，及自如附表一所示利息起算日起至清償日止，按年息百分之六計算之利息。
被告思薇爾國際股份有限公司、怡瑜有限公司應連帶給付原告新台幣壹仟佰拾萬
元，及自如附表二所示利息起算日起至清償日止，按年息百分之六計算之利息。
被告思薇爾國際股份有限公司、思台麗開發有限公司應連帶給付原告新台幣玖佰柒拾
伍萬陸仟零柒拾壹元，及自如附表三所示利息起算日起至清償日止，按年息百分之六
計算之利息。
被告思薇爾國際股份有限公司、亮行企業有限公司應連帶給付原告新台幣壹仟貳佰貳
拾肆萬玖仟肆佰壹拾元，及自如附表四所示利息起算日起至清償日止，按年息百分之
六計算之利息。
被告思薇爾國際股份有限公司、皇鳴股份有限公司應連帶給付原告新台幣佰伍拾
萬壹仟貳佰肆拾伍元，及自如附表五所示利息起算日起至清償日止，按年息百分之六
計算之利息。
被告思薇爾國際股份有限公司、常億企業有限公司應連帶給付原告新台幣玖佰陸拾壹
萬壹仟肆佰伍拾貳元，及自如附表六所示利息起算日起至清償日止，按年息百分之六
計算之利息。
被告思薇爾國際股份有限公司、翊兆企業股份有限公司應連帶給付原告新台幣肆佰玖
拾伍萬伍仟佰拾伍元，及自如附表七所示利息起算日起至清償日止，按年息百分
之六計算之利息。
第一項給付與第二項至第八項之給付，如其中一被告已為給付，在其清償之範圍內，
他被告免給付之義務。
訴訟費用由被告連帶負擔。
本判決第一項於原告以新台幣壹仟柒佰柒拾柒萬捌仟元或同面額之中央政府建設公債
債票為被告供擔保後，得假執行；本判決第二項至第八項得假執行。
    事      實
甲、原告方面：
  一、聲明：除假執行擔保金額外，如主文所示。
  二、陳述：
    (一)被告思薇爾國際股份有限公司以被告戊○○、己○○、壬○○、丁○○、庚○○為連帶保證人，於八十九年十二月四日與原告簽訂週轉金貸款契約，自八十
      九年十二月四日起至九十年十二月四日止，在額度新台幣（下同）八千萬元內
      循環動用，約定利息年息百分之八˙三八八計算，倘有遲延清償時，除仍按上
      開利率計息外，逾期清償在六個月以內者，按上開利率百分之十，超過六個月
      以上部分，按上開利率百分之二十計付違約金。嗣被告在上開週轉期限內陸續
      向原告動支款項，且自九十年六月一日起各筆借款陸續到期即未依約償還，迄
      今尚積欠原告借款本金五千三百三十三萬三千零九十九元及利息、違約金。
    (二)被告思薇爾國際股份有限公司為清償上開借款，曾以如附表一至附表七所示票
      據共九十三紙背書轉讓予原告，詎屆期提示均遭退票，爰依據票據法第九十六
      條第一項、第二項之規定請求發票人即被告樺松股份有限公司、怡瑜有限公司
      、思台麗開發有限公司、亮行企業有限公司、皇鳴股份有限公司、常億企業有
      限公司、翊兆企業股份有限公司依序與被告思薇爾國際股份有限公司連帶給付
      票款。
  三、證據：提出週轉金貸款契約書、借據十八件、授信約定書六件、支票退票明細
      表九十三件為證。
乙、被告均未於言詞辯論期日到場，亦未提出書狀作何聲明或陳述。
    理      由
一、本件被告均未於言詞辯論期日到場，核無民事訴訟法第三百八十六條各款所列情
    形，爰依原告之聲請，由其一造辯論而為判決。
二、本件原告主張之事實，已據其提出週轉金貸款契約書、借據十八件、授信約定書
    六件、支票退票明細表九十三件為證乙紙為證，核屬相符，被告經合法通知，未
    於言詞辯論期日到場爭執，亦未提出書狀作何聲明或陳述，另被告已於相當時期
    受合法之通知，亦未提出準備書狀作任何爭執，依民事訴訟法第二百八十條第三
    項規定，準用同條第一項規定，視同自認原告主張之事實，自堪信原告之主張為
    真實。
三、按消費借貸者，謂當事人一方移轉金錢或其他代替物之所有權於他方，而約定他
    方以種類、品質、數量相同之物返還之契約，民法第四百七十四條第一項定有明
    文；又稱保證者，謂當事人約定，一方於他方之債務人不履行債務時，由其代負
    履行責任之契約，同法第七百三十九條亦有明文；另保證債務之所謂連帶，係指
    保證人與主債務人負同一債務，對於債權人各負全部給付之責任者而言，此就民
    法第二百七十二條第一項規定連帶債務之文義參照觀之甚明；（最高法院四十五
    年台上字第一四二六號判例可資參照）；而連帶債務之債權人，依同法第二百七
    十三條第一項規定，得對於債務人中之一人或數人或其全體，同時或先後請求全
    部或一部之給付。又支票之發票人應照支票文義擔保支票之支付，票據法第一百
    二十六條亦有明定。被告思薇爾國際股份有限公司既以被告戊○○、己○○、壬○○、丁○○、庚○○為連帶保證人，向原告借款五千三百三十三萬三千零九十
    九元，並積欠利息、違約金，原告本於消費借貸及連帶保證之法律關係，請求判
    決如主文第一項所示，自屬有據。又被告思薇爾國際股份有限公司為清償上開借
    款，既將如附表一至附表七所示票據共九十三紙背書轉讓予原告，屆期提示均未
    獲兌現，發票人被告樺松股份有限公司、怡瑜有限公司、思台麗開發有限公司、
    亮行企業有限公司、皇鳴股份有限公司、常億企業有限公司、翊兆企業股份有限
    公司，自應依序與被告思薇爾國際股份有限公司就上開票款負連帶給付責任，原
    告依票據之法律關係，請求判決如主文第二項至第八項所示，亦應予准許。又本
    件消費借貸及票據債務係屬不真正連帶債務，其中一被告為清償，於其清償之範
    圍內，他被告應同免責任。從而，原告請求被告分別給付如主文所示之金額及利
    息、違約金，即屬有據，應予准許。
四、原告就第一項給付，陳明願供擔保聲請宣告假執行，核無不合，爰酌定相當擔保
    金額准許之；第二項至第八項之給付，係命清償票據上債務所為之判決，應依職
    權宣告假執行。
五、據上論結，本件原告之訴為有理由，依民事訴訟法第三百八十五條第一項前段、
    第七十八條、第八十五條第一項但書、第八十五條第二項、第三百八十九條第一
    項第四款、第三百九十條第二項，判決如主文。
中　　　華　　　民　　　國　　九十一　　年　　　七　　　月　　　十　　　日
                                臺灣臺中地方法院民事第三庭
~B法　　　官　林慧貞
右為正本係照原本作成
如對本判決上訴須於判決送達後廿日內向本院提出上訴狀
中　　　華　　　民　　　國　　九十一　　年　　　七　　　月　　　十　　　日
~B法院書記官
